# 请教陈老师，关地进口固定资产汇率问题

提问人：Alisa_wang 时间：2012-11-12 16:48:38
http://bbs.esnai.com/thread-4812125-1-1.html 之前这个贴子有过相关的讨论，我想明确一下，固定资产入账的汇率，未必跟报关日期汇率一致对吗？ 如果我全部采用预付款形式，就会是逐笔预付款支付当日折合人民币的加总做固定资产入账价值。 预付账款和预收账款通常是不需要在月末根据即期汇率进行折算的，因为属于非货币性项目，对吗？

回答人：chenyiwei
可以这样理解。你所引用的这个帖子中的观点，现在仍然是成立的。 预收、预付款项不是金融资产，也不是货币性项目，所以期末无需进行汇兑损益调整。如果固定资产全部采用预付款方式支付，则其入帐的本位币金额就是按照各笔预付款项按照各该预付日期的汇率折算到本位币金额，再相加得到入帐价值总额。

提问人：yemingzhu1980 时间：2012-11-23 12:04:47
回复 chenyiwei 的帖子
陈老师，预付账款汇率的折算能否采用设备报关进口当天的汇率折算啊？谢谢。

回答人：chenyiwei
预付帐款是非货币性资产，期末不进行汇兑损益调整，因此应当保持实际付款日的汇率不变，并按照该汇率折算的金额转入所购买的存货、固定资产等资产的以本位币表示的价值中。自阿计学撮要中有讨论。